Minutes et répertoires du notaire René Fortuné MARTIN de LA PAQUERAIS, 2 juillet 1819 - 14 octobre 1825 (étude XVI)
Archives nationales
- Répertoire(s) de René Fortuné MARTIN de LA PAQUERAIS, 2 juillet 1819 - 14 octobre 1825; MC/RE/XVI/14
  - Répertoire. 1819, 2 juillet - 1825, 14 octobre, 2 juillet 1819 - 14 octobre 1825; MC/RE/XVI/14
    - Inventaire après décès de Joseph Berjaud dit Doisy, rue de la Chaussée d'Antin, ,n° 37., 22 juillet 1823
      inventaire après décès; Chaussée-d'Antin (rue de la); Berjaud, Joseph; Doisy, Joseph
    - Inventaire après décès de Marie-Françoise-Louise Fistion dite Fistiony, veuve en 1ères noces de Benoit Ricard, et veuve en 2èmes noces de Jean-Antoine Commarieux, rue Taitbout, n° 36., 26 juillet 1823
      inventaire après décès; Taitbout (rue); Fistion dit Fistiony, Marie-Françoise-Louise; Commarieux, Jean-Antoine; Ricard, Benoit; Fistiony, Louise
    - Inventaire après décès de Arthémond-François-Jérôme, rue Chantereine, n° 19., 5 août 1823
      inventaire après décès; Chantereine (rue); Berlié, Arthémond-François-Jérôme
    - Inventaire après décès de Angélique-Justine Viat, veuve de Pierre-Louis-Annet Brugière, rue Culture Sainte-Catherine, n° 50., 13 août 1823
      inventaire après décès; Culture-Sainte-Catherine (rue de la); Viat, Angélique-Justine; Brugière, Pierre-Louis-Annet
    - Inventaire après décès de Catherine Delfraire, veuve de Pierre Begou, rue Neuve Saint-Martin, n° 30., 21 août 1823
      inventaire après décès; Neuve-Saint-Martin (rue); Delfraire, Catherine; Begou, Pierre
    - Inventaire après décès de Marie-Catherine Langelle, veuve de Augustin-Antoine Dufour, rue des Martyrs, n° 17., 22 août 1823
      inventaire après décès; Martyrs (rue des); Langelle, Marie-Catherine; Dufour, Augustin-Antoine
    - Inventaire après décès de Marie-Françoise Coutard, veuve de Thomas-André Rocourt, rue de Grenelle Saint-Germain, n° 11., 23 août 1823
      inventaire après décès; Grenelle (rue de); Coutard, Marie-Françoise; Rocourt, Thomas-André
    - Inventaire après décès de Achille-François Cocural Dorcy, rue Neuve Saint-Augustin, n° 35., 30 août 1823
      inventaire après décès; Neuve-Saint-Augustin (rue); Cocural Dorcy, Achille-François
    - Inventaire après décès de Thomas Thornton, rue de Menars, n° 9., 13 octobre 1823
      inventaire après décès; Ménars (rue); Thornton, Thomas
    - Inventaire après décès de Jean Delierre, rue de Grammont, n° 26., 18 octobre 1823
      inventaire après décès; Gramont (rue de); Delierre, Jean
    - Inventaire après décès de Anne-Julie Leconte, veuve de Louis-Michel Bridelle, Petits Pilliers de la Tonnellerie, n° 81., 18 octobre 1823
      inventaire après décès; Tonnellerie (piliers de la); Leconte, Anne-Julie; Bridelle, Louis-Michel
    - Inventaire après décès de Louis-Prosper Provent, rue Salle au Come, n° 4., 4 novembre 1823
      inventaire après décès; Salle-au-Comte (rue); Provent, Louis-Prosper
    - Inventaire après décès de Armand-Charles Caillot, absent., 14 novembre 1823
      inventaire après décès; Caillot, Armand-Charles
    - Inventaire après décès de Françoise Carrière, épouse de Noël-François-Charles Denis, rue des Moineaux, n° 7., 19 novembre 1823
      inventaire après décès; Moineaux (rue des); Carrière, Françoise; Denis, Noël-François-Charles
    - Inventaire après décès de Etienne-Nicolas Jaunez, rue de la Perle, n° 12., 30 janvier 1824
      inventaire après décès; Perle (rue de la); Jaunez, Etienne-Nicolas
    - Inventaire après décès de Louise-Joséphine Forot, veuve de Michel Daniloff, 11 mars 1824
      inventaire après décès; Buffault (rue); Forot, Louise-Joséphine; Daniloff, Michel
    - Inventaire après décès de Marie-Françoise Notaire, épouse de Etienne-Marie Fremont,rue de la Cossonnerie, n° 21., 16 mars 1824
      inventaire après décès; Cossonnerie (rue de la); Notaire, Marie-Françoise; Fremont, Etienne-Marie
    - Inventaire après décès de Anne-Louise-Aglaé Garnier, épouse de Alexandre-Hubert-Louis-Jean Dehus, rue Jean Beausire, n° 10., 17 mars 1824
      inventaire après décès; Jean-Beausire (rue); Garnier, Anne-Louise-Aglaé; Dehys, Alexqndre-Hubert-Louis-Jean
    - Inventaire après décès de Antoine-Charles-Jean-Baptiste Dujay., 23 mars 1824
      inventaire après décès; Dujay, Antoine-Charles-Jean-Baptiste
    - Inventaire après décès de Louis-Antoine Mandonnet, rue Baillif, n° 12., 6 avril 1824
      inventaire après décès; Baillif (rue); Mandonnet, Louis-Antoine
    - Inventaire après décès de Pierre-Jacques Proust, rue Sainte-Anne, n° 58., 20 avril 1824
      inventaire après décès; Sainte-Anne (rue); Proust, Pierre-Jacques
    - Inventaire après décès de Barthélémy-François Desplace, rue de Richelieu, n° 56., 21 avril 1824
      inventaire après décès; Richelieu (rue de); Desplace, Barthélémy-François
    - Inventaire après décès de Jean-Louis Février, rue du Faubourg Poissonnière, n° 30., 28 avril 1824
      inventaire après décès; Faubourg-Poissonnière (rue du); Février, Jean-Louis
    - Inventaire après décès de Marie-Adélaïde Lemoine, veuve de Jean-Louis Machault, rue Beaurepaire, n° 29., 6 mai 1824
      inventaire après décès; Beaurepaire (rue); Lemoine, Marie-Adélaïde; Machault, Jean-Louis
    - Inventaire après décès de Marie-Félicité Aublé, rue Quincampoix, n° 67., 25 mai 1824
      inventaire après décès; Quincampoix (rue); Aublé, Marie-Félicité
    - Inventaire après décès de Marie-Anne-Thérèse-Louise Desgranges, épouse de Pierre-Joseph, rue Montagne, n° 11., 1er juillet 1824
      inventaire après décès; Montagne (rue de la); Desgranges, Marie-Anne-Thérèse-Louise; Poichot, Pierre-Joseph
    - Inventaire après décès de Anne-Monique-Augustine Monginet, épouse de Jacques Londault, rue du Grand Hurleur, n° 15., 12 août 1824
      inventaire après décès; Grand-Hurleur (rue du); Monginet, Anne-Monique-Augustine; Londault, Jacques
    - Inventaire après décès de Pierre-Joseph Laïrense, rue du Pont de Todi, n° 1., 17 août 1824
      inventaire après décès; Pont-de-Lodi (rue du); Laïrence, Pierre-Joseph
    - Inventaire après décès de Charles-Constant-Gérard-Loup-Joseph-Mathieu d'Agoult, ancien évêque de Pamiers, rue de l'Université, n° 37., 6 septembre 1824
      inventaire après décès; Pamiers (Ariège); Université (rue de l'); Agoult, Charles-Constant-Gérard-Loup-Joseph-Mathieu d'; évêque
    - Inventaire après décès de Marguerite Remy, veuve de Nicolas d'Avrange, rue de Bondi, n° 60., 7 octobre 1824
      inventaire après décès; Bondy (rue de); Remy, Marguerite; Avrange, Nicolas d'
    - Inventaire après décès de Denis-Jean-Louis Morize, rue Boucher, n° 10., 22 octobre 1824
      inventaire après décès; Boucher (rue); Morize, Denis-Jean-Louis
    - Inventaire après décès de Louis-Henri de Gaallon, rue de Richelieu, n° 87., 29 octobre 1824
      inventaire après décès; Richelieu (rue de); Gaallon, Louis-Henri de
    - Inventaire après décès de Pierre Davin, rue Basse porte Saint-Denis, n° 14., 4 novembre 1824
      inventaire après décès; Basse (rue); Saint-Denis (porte); Davin, Pierre
    - Inventaire après décès de Jean-Baptiste Lespinasse, rue de l'Université, n° 1., 18 décembre 1824
      inventaire après décès; Université (rue de l'); Lespinasse, Jean-Baptiste
    - Inventaire après décès de Marie-Angélique-Joseph Richey, épouse de Jacques-Marie Audry, demeurant à Epinay, décédée rue des Moineaux, n° 6., 27 décembre 1824
      inventaire après décès; Epinay-sur-Seine (Seine-Saint-Denis); Moineaux (rue des); Richey, Marie-Angélique-Joseph; Audry, Jacques-Marie
    - Inventaire après décès de Jacques-Jean Drivet, rue du Faubourg Montmartre, n° 4., 5 janvier 1825
      inventaire après décès; Faubourg-Montmartre (rue du); Drivot, Jacques-Jean
    - Inventaire après décès de Catherine-Félicité Sarouil, veuve de Jean-Claude-François Langlois, rue Saint-Denis, n° 203., 9 février 1825
      inventaire après décès; Saint-Denis (rue); Sarouil, Catherine-Félicité; Langlois, Jean-Claude-François
    - Inventaire après décès de Marie-Catherine Fasquette, veuve de Jean-Jacques Léonard, arrivé à Sceaux., 1er mars 1825
      inventaire après décès; Sceaux (Hauts-de-Seine); Fasquette, Marie-Catherine; Léonard, Jean-Jacques
    - Inventaire après décès de Félix-Catherine-Louis Potony, rue du Faubourg Saint-Denis, n° 8., 10 mars 1825
      inventaire après décès; Faubourg-Saint-Denis (rue du); Potony, Félix-Catherine-Louis
    - Inventaire après décès de Guillaume Boigues, rue Neuve Saint-Gilles, n° 16., 2 mai 1825
      inventaire après décès; Saint-Gilles (rue); Boigues, Guillaume
    - Inventaire après décès de Jeanne-Louise Mailly, rue de Paradis, n° 9., 14 mai 1825
      inventaire après décès; Mailly, Jeanne-Louise
    - Inventaire après décès de Jean-Baptiste Bailly, rue de Clichy, n° 30., 2 juin 1825
      inventaire après décès; Clichy (rue de); Bailly, Jean-Baptiste
    - Inventaire après décès de Jacques-Georges Lefèvre, fontainier, rue de Gaillon, n° 23., 27 juin 1825
      inventaire après décès; Gaillon (rue); Lefèvre, Jacques-Georges; plombier
    - Inventaire après décès de Marie-Madeleine-Léocade Dortu, épouse de Pierre-Antoine Legrand, rue d'Argenteuil, n° 18., 14 juillet 1825
      inventaire après décès; Argenteuil (rue d'); Dortu, Marie-Madeleine-Léocade; Legrand, Pierre-Antoine
    - Inventaire après décès de Louise-Elisabeth Schlicher, épouse de Jean-Martin Strehlé, sellier, rue Caumartin, n° 10., 28 septembre 1825
      inventaire après décès; Schlicher, Louise-Elisabeth; Strehlé, Jean-Martin; sellier